# 求助陈版主：或有事项中担保金额的披露问题

提问人：刘俊丽你好 时间：2017-08-31 14:32:59
在附注披露或有事项的担保情况时，遇到如下问题：假如甲向银行贷款 1 亿元，乙为其提供连带担保，借款合同期限是 2014 年 1 月 1日-2016年 12 月 30 日，担保期限是借款合同届满之日起 2 年。甲公司在 2014 年内归还了 7 千万， 2015 年归还了 1 千万， 2016 年 12 月 30日归还 2 千万。那么： 1 、乙公司在 2014 年末、 2015 年末和 2016 年末财务报表披露担保事项时，担保金额是分别披露 3 千万、 2 千万、 0 呢，还是全部披 1 亿元？个人认为应该是前者，但与取得的信用报告上的担保金额不一致，信用报告上 1 亿元。 2 、担保起止日是 2014 年 1 月 1 日-2016年 12 月 30 日还是 2016 年 12 月 31 日-2018年 12 月 30 日？个人认为应该是后者。 求百忙之中予以解答。

回答人：chenyiwei
1 、建议分别披露担保合同约定的最高额担保金额和截至资产负债表日实际承担担保责任的金额。 2 、应是后者。